臺灣新竹地方法院交通事件裁定　　　　　 96年度交聲字第6號
原處分機關　交通部公路總局新竹區監理所
聲明異議人
即受處分人　甲○○
上列受處分人因違反道路交通管理處罰條例案件，對於交通部公
路總局新竹區監理所於民國95年12月08日所為之竹監自字第裁50
─Ｃ00000000號違反道路交通管理事件裁決書，聲明異議，本院
裁定如下：
    主  文
異議駁回。
    理  由
一、按受處分人，不服第八條主管機關所為之處罰，得於接到裁
    決書之翌日起二十日內，向管轄地方法院聲明異議；又交通
    法庭認為聲明異議無理由者，應以裁定駁回之，道路交通管
    理處罰條例第八十七條第一項、道路交通案件處理辦法第十
    九條，分別定有明文。
二、次按汽車駕駛人停車時，停車時間、位置、方式、車種不依
    規定者處新臺幣（下同）六百元以上一千二百元以下罰緩；
    如汽車駕駛人不予移置或不在車內時，得由該交通勤務警察
    或依法令執行交通稽查任務人員為之，或得於舉發其違規後
    ，使用民間拖吊車拖離之，並收取移置費用，道路交通管理
    處罰條例第五十六條第一項第九款、第三項定有明文。
三、原裁決意旨略以：聲明異議人即受處分人甲○○於民國九十
    五年十一月七日上午七時三十六分許，將其駕駛之車號九六
    七二─ＪＵ號自小貨車停放在臺北縣中和市○○路○○街口
    之機車停車格處，為臺北縣政府警察局中和分局警員以違反
    道路交通管理處罰條例第五十六條第一項第九款規定，掣開
    北縣警交字第Ｃ00000000號違規單，並檢具拖吊過
    程照片五張，舉發異議人停車車種不依規定，雖異議人不服
    舉發，並於翌（八）日向交通部公路總局臺北區監理所板橋
    監理站（下稱板橋監理站）提出陳述，經轉據原舉發單位查
    覆後，原舉發單位以知異議人違規屬實，遂依據道路交通管
    理處罰條例第五十六條第一項第九款規定逕行裁決，處異議
    人罰鍰新臺幣六百元整。
四、聲明異議意旨略以：聲明異議人即受處分人甲○○稱對此違
    規屬實，並無不服，惟訴求申訴警方在執行拖吊勤務時未將
    聲明異議人的上開車輛貼上封條，造成聲明異議人放在後車
    廂內之十萬元現金不翼而飛等語。
五、本院之認定：
（一）經查，聲明異議人將其所有之上開車號九六七二─ＪＵ號
      自小貨車停放在臺北縣中和市○○路○○街口之機車停車
      格內之事實，有採證證片五張附卷可稽，且為異議人在九
      十五年十一月八日以「交通違規案件陳述書」向板橋監理
      站申訴、同年十二月十八日具狀聲明異議時均不否認上情
      ，並自書記載「本人申明對此違規屬實，並無不服」等語
      在卷可憑，是以，異議人甲○○既有前揭之違規事實，原
      處分機關依據上開違規情事佐以採證照片而援引上開道路
      交通管理處罰條例第五十六條第一項第九款之規定，裁處
      異議人罰鍰六百元整，於法並無不合，異議人之異議為無
      理由，依法應予駁回。
（二）又，至於聲明異議人提出本件聲明異議之真意應當係認為
      ：警員在執行拖吊勤務時，僅將其駕駛的自小貨車前車門
      以封條貼上，未注意到應將後車斗裝設之蓬架開關緊閉，
      導致聲明異議人去取車時，放在後車廂內的現金不翼而飛
      ，故針對此部分聲明異議。然，本院交通法庭依據道路交
      通案件處理辦法第二條之規定，處理之交通案件有二類，
      一為違反道路交通管理處罰條例經公路主管機關或警察機
      關或其聯合設置之裁決機關處罰後，聲明異議之案件，另
      一則為道路交通刑事案件；本件應屬前者。聲明異議人所
      聲明之內容實已涉及到警員執行勤務之程序是否無瑕、當
      時車內究竟有無擺放如聲明異議人所言之現金等，內容並
      非本院所得處理之「違反道路交通管理處罰條例經裁決後
      之聲明異議」，聲明異議人如仍有爭執，自應循相關管道
      救濟，本院交通法庭就此部分無從處理，併此敘明。
六、據上論斷，應依道路交通案件處理辦法第十九條，裁定如主
    文。
中　　華　　民　　國　　96　　年　　3 　　月　　27　　日
                  交通法庭  法　官　遲中慧
以上正本證明與原本無異。
如不服本裁定，應於裁定送達後5日內向本院提出抗告狀。
中　　華　　民　　國　　96　　年　　3 　　月　　27　　日
                            書記官  柯雅菱
